臺灣桃園地方法院民事判決　　　　　　　99年度訴字第1762號
原　　　告　莊訓首
訴訟代理人　陳慶瑞律師
複　代理人　許明桐律師
被　　　告　程有村
　　　　　　程石水
上 列 1 人
訴訟代理人　邱雅文律師
複　代理人　彭義誠律師
上列當事人間請求撤銷贈與等事件，本院於民國100 年9 月20日
言詞辯論終結，判決如下：
  主  文
被告間於民國九十九年八月二十四日就如附表所示之土地以贈與
為原因之債權行為，及於民國九十九年九月二十日所為之所有權
移轉登記之物權行為，均應予撤銷。
被告程石水應將上開土地於民國九十九年九月二十日以贈與為原
因向桃園縣中壢地政事務所辦理之所有權移轉登記予以塗銷。
訴訟費用由被告負擔。
  事實及理由
一、原告起訴主張：
  (一)被告程有村於民國99年1 月18間向原告借款新台幣（下同）
    300 萬元，約定於99年7 月31日前清償，並於借款同日簽發
    票面金額為300 萬元、到期日為99年7 月31日之本票1 紙作
    為擔保，詎料屆期並未清償。嗣原告發現被告程有村於99年
    9 月20日將其名下所有如附表所示之桃園縣中壢市○○段34
    3 、344 、346 地號土地之應有部分（下稱系爭土地），以
    贈與為原因移轉登記予被告程石水，卻未清償積欠原告之借
    款300 萬元，足見被告程有村並無能力清償其債務，其將系
    爭土地贈與移轉予被告程石水屬無償行為，被告程有村顯已
    履行不能而損害原告之債權。
  (二)登記於被告程有村名下之財產，除系爭土地外，尚有桃園縣
    中壢市○○路30巷17號之建物及土地，該房地於99年4 月1
    日、99年7 月21日分別設定抵押權予訴外人徐泵忠、陳祥臻
    ，據被告程有村到庭陳稱：「我記得抵押權設定金額為300
    萬元及230 萬元，當時想賣400 多萬元賣不掉」，足見被告
    程有村就該房地設定抵押權而擔保之債權額已高於市值甚多
    ，準此，被告程有村於99年7 月間縱持有該房地，亦形同無
    資產。況於99年12月15日被告程有村再以買賣為原因之方式
    移轉登記予陳祥臻，足證被告程有村無力清償其債務甚明，
    被告程有村於99年9 月20日將系爭土地移轉登記予被告程石
    水，將致被告程有村無任何資產，原告因此對被告程有村之
    債權無從追償，損及原告權益甚鉅。
  (三)又被告程石水主張上開桃園縣中壢市○○路30巷17號之房地
    ，市價應相當6 、7 百萬元云云，核與其於100 年2 月15日
    到庭主張之市價5 、600 萬元，相差100 萬元之譜，足見其
    上開主張無據自難以採認。另被證7 之資料，原告否認其真
    正，縱為真正，亦僅係廣告性宣傳資料，無從據以認定上開
    房地之價格應相當6 、7 百萬元。況被告程有村去年委託住
    商不動產出售上開房地，該承辦人員初估建議售價僅438 萬
    元，詳該開發售屋物件調查表（原證7 ），事實上不動產業
    者欲爭取客戶交付案件，概先高估標的物價值，嗣再逐次降
    價求售，因此該初估售價438 萬元已屬高估，嗣續降至350
    萬元求售亦無人問津，終未售出，嗣後遭債權人依契約約定
    逕予抵債移轉過戶。該建物為高達30年屋齡之老舊房子，且
    屋內因年久失修亦須花費高額整修費用始能居住，是其價值
    應不及350 萬元，足可認定。
  (四)民法第244條第1項規定：「債務人所為之無償行為，有害及
    債權者，債權人得聲請法院撤銷之」，此項債權人之撤銷權
    ，只要債務人所為之無償行為有害及其債權之客觀事實，債
    權人即得行使，亦即債務人之行為，致對債務有履行不能或
    困難之情形者，即應認有損害於債權人之債權。據證人程有
    添於100 年1 月11日到庭證稱：「我還的320 萬元換算土地
    持分大約是3000分之1240，所以此部分移轉登記到我兒子程
    冠智名下，其餘部分則移轉到我爸爸（即被告程石水）名下
    ，是怕他（即被告程有村）把剩餘的持分又拿去設定抵押，
    會把爸爸的辛苦掙來的財產敗光」，被告程石水於100 年1
    月11日到庭時亦稱：「我自己留一些地，其餘登記出去的就
    是要分給兒子的，但是被告程有村到處借錢，我怕他把財產
    敗光，所以叫程有添去還錢，把程有村的財產拿回來。這次
    還的320 萬元是程有添出的錢，我沒有出錢」，足證系爭土
    地於99年9 月20日移轉登記予被告程石水，係因擔心被告程
    有村將其所有系爭土地之持分拿去設定抵押借貸金錢，恐致
    財產敗光之權宜措施。準此，系爭土地移轉行為確屬無償行
    為，且因而致被告程有村對其債務有履行不能或困難之情形
    ，應顯損害於原告之權利，原告自得依上揭條文之規定行使
    撤銷權，以保全債權。
  (五)程有添於100年1月11日言詞辯論期日證稱：「程有村同意其
    餘部分移轉給程石水」云云，業經被告程有村當庭否認，則
    證人程有添上揭證詞在無其他事證補強之下，難予採認。又
    縱被告程有村同意將系爭土地移轉予被告程石水，亦屬無償
    行為，原告仍得依民法第244 條第1 、4 項之規定提起本訴
    。
  (六)並聲明：如主文所示。
二、被告程有村部分：
    被告認諾原告之請求，願意依原告請求之法律關係辦理。
三、被告程石水則抗辯：
  (一)原告與被告程有村之系爭借貸契約有違經驗法則，自屬虛偽
    ：
  1.原告稱貸與被告程有村之金額為300 萬元，為數不少，自原
    證1 借款條得見原告貸與時即知悉被告程有村尚有房地可供
    擔保，卻未要求設定抵押，且其時被告程有村即將受讓之中
    壢市○○路30巷17號房地並無他項權利之登記，原告亦未要
    求過戶予被告程有村後設定擔保，逕憑被告程有村允諾日後
    賣屋償債即慨然撥款，且不計利息，縱原告與被告程有村係
    友人關係，亦屬罕見。
  2.100 年2 月15日庭訊時被告程石水詢問原告知否被告程有村
    借款時之收入來源時，原告答稱：「這不關我的事，因為他
    說會將房子賣掉還我錢」等語，更啟人疑竇。原告既然要求
    被告程有村開立本票，顯見對一般社會貸款實務非屬陌生，
    於不明被告程有村收入來源之際便同意貸與款項且未要求提
    供擔保，豈不怪哉。尤以原告甘對被告程有村鉅資救急，兩
    人交情自非比尋常，原告竟不明被告程有村之職業及收入來
    源，亦難想像。
  3.原告與被告程有村間之系爭借款情節，多處有悖民事訴訟法
    第222 條第3 項規定之經驗法則，系爭借貸契約自屬憑空杜
    撰，原告所陳相關證物，如原證1 、2 均屬虛妄，被告程石
    水否認其等真正。
  (二)被告程有村之臨訟行為不合常情：
    被告程有村於99年11月16日庭訊時陳稱：「以後就被告二人
    之送達仍寄起訴狀所載的戶籍地」等語，然被告程石水現並
    非以戶籍地為住所，致被告程石水並未第一手收受本件起訴
    狀，被告程有村似有意阻撓被告程石水收受相關書狀。而被
    告程有村於首次庭訊即認諾，其後之庭訊答辯亦明顯配合原
    告，雖因對其他共同被告不利而無效力，卻頗不尋常。
  (三)被告間之系爭贈與及移轉登記行為非詐害原告債權：
    被告不爭執本件以贈與為原因之移轉行為係無償行為，也不
    再主張被告間之贈與為通謀虛偽意思表示，但因被告程石水
    係程有村之父，因被告程有村理財無方，欠債多筆，被告程
    石水愛兒心切，與被告程有村之兄長就被告程有村已知之債
    務代為清償，因恐被告程有村散盡家財，遂與被告程有村溝
    通是否將系爭土地贈與並移轉登記予被告程石水，以免一時
    衝動變賣家產，被告程有村應允之，方為前開土地之處分行
    為，非如被告程有村所稱僅同意移轉登記相當於320 萬元之
    土地。從而，縱原告對被告程有村真有系爭債權，被告間就
    本件土地之相關處分行為亦非為損害原告之債權。
  (四)又縱系爭債權屬實，原告起訴時，被告程有村亦非無資力：
  1.原告主張被告程有村名下中壢市○○路30巷17號之房地公告
    現值僅50餘萬元，不足以清償300 萬元之債務云云，惟依最
    高法院98年台上字第112 號判決要旨：「債權人依民法第24
    4 條第1 項或第2 項規定，提起撤銷債務人詐害行為之訴，
    必須有保全之必要，始得為之。苟債務人就其無償行為或有
    償行為所處分之財產外，尚有其他財產足以清償其對於債權
    人之債務，自無仍許債權人依上開規定行使撤銷權之餘地」
    ，被告程有村尚有中壢市○○路30巷17號之房地，市值約6
    、700 萬元，且原告迄今未提示已向被告程有村請求清償之
    催告，亦未聲請強制執行，何以認定原告確實有保全之必要
    ? 故依據前開最高法院判決意旨，原告訴請撤銷被告間之行
    為顯無理由。
  2.再者，公告現值依據土地稅法第12條規定，僅係直轄市及縣
    （市）政府依平均地權條例公告之土地現值作為課稅標準，
    與一般市場實際價格仍有落差，故公告現值不足反應不動產
    之真正價值，土地及建物之真正價值應以合於市場交易之價
    格即市價為判斷標準，此有臺灣高等法院高雄分院92年重上
    字第57號判決、臺灣高等法院台南分院91年度上字第53號判
    決，及臺灣高等法院台南分院90年重上字第37號判決可參。
    故被告程有村名下之中壢市○○路房地市值應有6 、700 萬
    元，原告以公告現值僅有50餘萬元而主張被告間之無償行為
    有害原告之債權，洵屬無據。
  (五)綜上，被告程有村之中壢市○○路房地雖已於99年12月間過
    戶予抵押權人，然乃在本件起訴之後所為，亦即原告起訴時
    被告程有村仍有資力，故系爭土地之贈與自無害於原告債權
    。
  (六)並聲明：請求駁回原告之訴。
四、本件不爭執之事項為：
  (一)被告程有村名下如附表所示之土地，於99年8 月24日以贈與
    為原因移轉予被告程石水，並於99年9 月20日辦畢所有權移
    轉登記（見本院卷第8 、15、22頁土地登記第2 類謄本）。
    被告間之此等行為係無償行為。
  (二)原告以被告程有村積欠其300 萬元及利息債務為由，向本院
    聲請對被告程有村核發99年度司促字第30438 號支付命令，
    並於99年12月7 日確定（見本院卷第93頁支付命令、第94頁
    確定證明書）。
  (三)被告程有村名下之桃園縣中壢市○○段1485之3 地號之土地
    ，及坐落其上門牌號碼為桃園縣中壢市○○路30巷17號之房
    屋（中壢市○○段3704建號），於99年1 月20日經陳李素蘭
    設定有300 萬元最高限額抵押權，於同年4 月1 日經徐泵忠
    設定有200 萬元最高限額抵押權（見本院卷第118 、119 頁
    之建物及土地登記第1 類謄本），於同年7 月21日又經陳祥
    臻設定有最高限額抵押權，嗣於同年12月15日以買賣為原因
    ，移轉登記予陳祥臻名下（見本院卷第85、86頁建物及土地
    異動索引）。
五、本件爭點如下：
  (一)原告對被告程有村是否有300萬元債權存在？
  (二)原告依民法第244 條第1 項行使撤銷權，並依同法第4 項規
    定請求被告程石水塗銷所有權移轉登記有無理由？
六、得心證之理由：
  (一)按「當事人於言詞辯論時為訴訟標的之捨棄或認諾者，應本
    於其捨棄或認諾為該當事人敗訴之判決」，民事訴訟法第38
    4 條雖定有明文。然「訴訟標的對於共同訴訟之各人必須合
    一確定者，適用下列各款之規定：1.共同訴訟人中一人之行
    為有利益於共同訴訟人者，其效力及於全體；不利益者，對
    於全體不生效力」，同法第56條第1 款亦有規定。本件被告
    程有村雖已就原告之請求為訴訟標的之認諾，然就原告訴之
    聲明第1 項撤銷被告間之債權及物權行為之訴訟標的對於共
    同訴訟之各人即被告2 人必須合一確定，依上開條文規定，
    被告程有村之認諾行為就形式上觀之為不利益於共同訴訟人
    ，故其行為對於全體不生效力，應視與全體未為同，然被告
    程有村之不利益行為，法院得作為全辯論意旨，採為判斷之
    資料，先此敘明。
  (二)就「原告對被告程有村是否有300 萬元債權存在」乙節，經
    審認原告對被告程有村有此300 萬元債權存在：
  1.原告主張：被告程有村於99年1 月18間向原告借款300 萬元
    ，約定於99年7 月31日前清償，並於同日簽發票面金額為30
    0 萬元、到期日為99年7 月31日之本票1 紙作為擔保，詎料
    被告程有村屆期未為清償，原告業以被告程有村積欠其300
    萬元及利息債務為由，向本院聲請對被告程有村核發支付命
    令並確定在案等語。
  2.被告程石水則抗辯：原告與被告程有村間之借款契約及借款
    情節多處有悖民事訴訟法第222 條第3 項規定之經驗法則，
    系爭借貸契約自屬虛偽且憑空杜撰，原告所陳相關證物如原
    證1 、2 均屬虛妄，被告程石水否認其等真正。而原告不瞭
    解被告程有村收入來源便同意貸與款項，且未要求提供擔保
    ，實有疑問，尤以原告甘對被告程有村鉅資救急，兩人交情
    自非比尋常，原告竟不明被告程有村之職業及收入來源，亦
    難想像，另被告程有村之臨訟行為不合常情等語。
  3.經查，原告主張：被告程有村於99年1 月18間向原告借款30
    0 萬元，約定於99年7 月31日前清償，被告程有村並於借款
    同日簽發票面金額為300 萬元、到期日為99年7 月31日之本
    票1 紙交予原告收執等情，業據原告提出借款條、本票各1
    紙為證（見本院卷第6 、7 頁）。嗣被告程有村屆期未清償
    ，原告即以被告程有村積欠其300 萬元及自99年7 月31日起
    之利息債務為由，向本院聲請對被告程有村核發99年度司促
    字第30438 號支付命令，該支付命令於99年12月7 日確定在
    案之事實，亦據原告提出支付命令及確定證明書各1 紙為證
    （見本院卷第93、94頁），此為被告程有村所不爭執，被告
    程有村並到庭陳述：伊有向原告借300 萬元，也有簽立300
    萬元之本票及借款條等情屬實（見本院卷第51頁）。
  4.再查，據原告到庭陳述：「（問：本筆借款的資金來源？）
    我之前有向我堂哥借錢，本來要還我堂哥，後來因為被告程
    有村一直拜託及請求我，我考慮了1 、2 個禮拜，程有村有
    將他的土地權狀給我看，但土地已設定給他人，程有村又說
    ，等他將房子賣掉後，會還我錢，我才將那筆款項借給他。
    （問：你借錢給程有村時，是否知道程有村的名下有多少財
    產？）程有村有給我看他的3 、4 筆土地權狀，且有帶我去
    看他在中壢市○○路的房子。（問：款項如何交付？有無約
    定何時清償？）他到中壢市○○路38號10樓我女朋友住處，
    我以現金300 萬元交付給他。我告訴他，最慢在99年7 月要
    還給我，因為我要還給我堂哥。拿錢的當天即99年1 月18日
    ，程有村即開立原證2 的本票給我。在借錢之後，程有村有
    付給我利息每月3 萬元，而我是要將此利息付給我堂哥的。
    （問：清償期屆至後，你有無向程有村催討債務？）因這筆
    錢是我向我堂哥借的，6 月份我要找他拿利息的時候，他就
    付不出來，而且我才知道程有村又將中壢市○○路的房地去
    設定抵押權。（問：原證1 借款條第3 行第1 段有載明：『
    基於朋友立場無息借予』，為何仍支付利息每月3 萬元？）
    這不是付給我，而是付我堂哥的利息，又因為被告未還我本
    筆借款，我還將我的土地賣掉去還我堂哥錢」等情（見本院
    卷第78頁反面、第80頁），核與被告程有村到庭所述：「（
    問：當初為何向原告借錢？要如何償還？）因為我欠人家錢
    ，才拜託他借我錢。我有跟他講，中壢市○○路房子賣掉後
    ，可還他錢。當時因為房子在辦過戶，從我爸爸名下要移轉
    給我，所以我有拿4 筆田地（含本件3 筆）土地權狀給原告
    看。（問：原告有無說明借你的錢之資金來源？）他有說他
    本來有向他堂哥借了錢，要把錢還給他堂哥，我拜託他先將
    這筆錢借給我，我就去他女友在中壢市○○路的住處去拿，
    一次拿300 萬元，都是現金。（問：有無給付利息？清償日
    ？）他本來要給付給他堂哥的利息，由我來付。每個月3 萬
    元，由我交給原告。我拿到錢當天就開立本票，到期日即為
    借款的清償日。我利息付到5 月份，6 月份就付不出來了。
    原告來找我拿利息，我有跟他說中壢的房地已經拿去抵押借
    款，原告就知道我欠別人很多錢。（問：原證1 借款條第3
    行第1 段有載明：『基於朋友立場無息借予』，為何仍支付
    利息每月3 萬元？）我剛剛有說，那是要付給他堂哥的利息
    ，原告是沒有收我多的利息。（問：借款時為何未將4 筆土
    地設定給原告？）我是想等房子過戶後要出售，會有出售的
    價金可還原告，而且該4 筆土地我哥哥有拿去設定給別人」
    等情相符（見本院卷第79頁及反面）。雖原告陳稱：「當時
    交付300 萬元現金時，有伊、被告程有村及原告女友在場」
    乙節，與經隔離訊問之被告程有村所陳：「收受300 萬元現
    金時，有我、原告、他女友及原告的1 位男性朋友在場，伊
    去的時候該男性友人在場，後來就走了」乙節有些微不同，
    然本院認並不影響原告與被告程有村就借款情節陳述之一致
    性，原告就其對被告程有村有300 萬元債權存在乙節業盡其
    舉證之責，而被告程石水並未能提出反證證明上開借款關係
    不存在，是應認原告此部分之主張為真正。
  5.綜上，原告主張：其對被告程有村有300 萬元債權存在乙節
    堪以認定。
  (三)就「原告依民法第244 條第1 項行使撤銷權，並依同法第4
    項規定請求被告程石水塗銷所有權移轉登記有無理由」乙節
    ，經審認被告間之上開無償行為有害及原告之債權，符合民
    法該條項撤銷權行使之要件，原告之請求為有理由：
  1.原告主張：被告程有村積欠原告借款300 萬元未能清償，卻
    將系爭土地以贈與為原因無償移轉登記予被告程石水，另被
    告程有村名下之桃園縣中壢市○○路30巷17號之房地，原已
    設定高於房地市值之抵押權，嗣降價求售亦乏人問津，嗣後
    遭債權人逕予抵債移轉過戶，被告程有村已無其他財產足以
    供清償，被告間之無償行為已使被告程有村對原告之債務有
    履行不能或困難之情形，有損原告之債權，原告自得依民法
    第244 條第1 項行使撤銷權，並依同法第4 項規定請求被告
    程石水塗銷所有權移轉登記等語。
  2.被告程石水則抗辯：被告間之無償行為非為詐害原告之債權
    ，僅因被告程石水愛兒心切，恐被告程有村散盡家財，遂經
    被告程有村同意為本件移轉行為；又縱原告與被告程有村間
    之債權屬實，原告起訴時，被告程有村尚有中壢市○○路30
    巷17號之房地，市值約6 、700 萬元，故被告程有村非無資
    力，則被告間所為之上開無償行為並無損原告之債權，本件
    不符民法第244 條第1 項撤銷權行使之要件等語。
  3.按民法第244 條第1 項規定：「債務人所為之無償行為，有
    害及債權者，債權人得聲請法院撤銷之」，第4 項規定：「
    債權人依第1 項或第2 項之規定聲請法院撤銷時，得並聲請
    命受益人或轉得人回復原狀。但轉得人於轉得時不知有撤銷
    原因者，不在此限」。故撤銷無償行為，須具備債務人之行
    為係有害及債權之要件，而所謂有害及債權者，係指債務人
    所為減少其財產之行為，有害於總債權之共同擔保而言，亦
    即債務人之行為，致債權人之債權不能獲得滿足，使債權陷
    於受償不能或困難之狀態者，債權人即得行使撤銷權。
  4.經查，被告程有村名下如附表所示之土地，於99年9 月20日
    以贈與為原因，經移轉登記予被告程石水名下後，當時被告
    程有村名下之資產尚有自小客車2 部、位於桃園縣中壢市○
    ○段1485之3 地號之土地及坐落其上門牌號碼為桃園縣中壢
    市○○路30巷17號之房屋（中壢市○○段3704建號），此有
    稅務電子閘門財產所得調件明細表1 件在卷足稽（見本院卷
    第47頁）。據被告程有村陳稱：「其中1 部民國92年份汽車
    為中古車，買入價25萬元，由其使用中，另1 部民國87年份
    之汽車則已報廢」等語明確（見本院卷第51頁反面），則此
    部分汽車之殘值應遠不足清償其對原告之債務。又被告程有
    村所有之上開桃園縣中壢市○○路30巷17號房地，已於99年
    1 月20日經陳李素蘭設定有300 萬元最高限額抵押權，於同
    年4 月1 日經徐泵忠設定有200 萬元最高限額抵押權（見本
    院卷第118 、119 頁之建物及土地登記第1 類謄本），於同
    年7 月21日經陳祥臻設定有最高限額抵押權，嗣因被告程有
    村無力清償抵押債務，遂於99年12月15日以買賣為原因，將
    該房地移轉登記予抵押權人陳祥臻以抵償債務等情（見本院
    卷第85、86頁建物及土地異動索引），亦為兩造所不爭執。
  5.原告主張：上開房地原已設定高於房地市值之抵押權，嗣降
    價求售亦乏人問津，嗣後才遭債權人逕予抵債移轉過戶乙節
    ，業據被告程有村陳稱：「房地設定抵押後，當時伊想賣開
    價400 多萬元賣不掉；就該房地伊是欠本金300 萬元及115
    萬元共415 萬元，因繳不出利息，就將房地過戶抵償給債權
    人，並沒有再拿到任何差價」等語無訛（見本院卷第80頁反
    面、第116 頁反面），原告並已提出被告程有村欲出售房地
    當時委託住商不動產所製作之開發售屋物件調查表1 紙為憑
    （見本院卷第127 頁），而其上雖記載售價為438 萬元，然
    經不動產仲介公司逐次降價求售後，不動產之實際成交價往
    往低於原委託價許多，況該房地其上係存有500 萬元之最高
    限額抵押權，此抵押權金額已高於上開第1 次售價438 萬元
    ，縱被告程有村保有房地所有權，亦形同無資產，而房地嗣
    後降價亦未能售出，終至移轉予抵押權人以抵償債務。被告
    程石水雖抗辯：該房地市價約有6 、7 百萬元，扣除抵押債
    務415 萬元後，尚可清償被告程有村積欠原告之300 萬元債
    務云云，並提出房仲網搜尋之資料為憑（見本院卷第120 至
    124 頁），然就個案房地之市價，其他房地物件之網上資料
    自不如本件曾實際委託仲介公司所評估製作之上開物件調查
    表為可採，況即使以700 萬元售價計之，扣除415 萬元之抵
    押權本金債務後，餘款285 萬元亦不足清償對原告之300 萬
    元本金債務，且尚有利息債務、仲介及稅款等費用未計入，
    而如可賣得700 萬元以上，被告程有村大可以此價款出售後
    先清償抵押債務，並有剩餘價款可得，自無須因無法出售而
    抵償予抵押權人。是被告程石水抗辯：被告間雖有系爭無償
    行為，然於原告起訴時，因被告程有村尚有上開房地，故無
    害及原告債權云云即非有理。
  6.綜上，原告主張：被告程有村無其他財產足以供求償，被告
    間之無償行為有損原告之債權，其自得依民法第244 條第1
    項行使撤銷權，並依同法第4 項規定請求被告程石水塗銷所
    有權移轉登記乙節洵屬有據。
七、從而，原告依據民法第244 條第1 、4 項撤銷權之規定，請
    求判決被告間於99年8 月24日就如附表所示之土地以贈與為
    原因之債權行為，及於99年9 月20日所為之所有權移轉登記
    之物權行為均應予撤銷，及被告程石水應將系爭土地於99年
    9 月20日以贈與為原因，向桃園縣中壢地政事務所辦理之所
    有權移轉登記予以塗銷，為有理由，應予准許。
八、本件判決之基礎已臻明確，兩造其餘主張陳述及攻擊防禦方
    法，核對判決結果不生影響，爰不一一論述，併此敘明。
九、訴訟費用負擔之依據：民事訴訟法第78條、第85條第1 項前
    段。
中    華    民    國    100     年  10    月    18    日
                  民事第一庭    法  官  郭琇玲
正本係照原本作成。
如對本判決上訴，須於判決送達後二十日內向本院提出上訴狀。
如委任律師提起上訴者，應一併繳納上訴審裁判費。
中    華    民    國   100    年    10    月    18    日
                                書記官  游  誼
附表：
┌──┬────────┬───────┬──────┐
│編號│  土 地 地 號   │   面    積   │  持    分  │
├──┼────────┼───────┼──────┤
│ 1  │桃園縣中壢市山上│3072平方公尺  │3000分之760 │
│    │段343地號       │              │            │
├──┼────────┼───────┼──────┤
│ 2  │桃園縣中壢市山上│1769平方公尺  │3000分之580 │
│    │段344地號       │              │            │
├──┼────────┼───────┼──────┤
│ 3  │桃園縣中壢市山上│1645平方公尺  │3000分之550 │
│    │段346地號       │              │            │
└──┴────────┴───────┴──────┘